臺灣高等法院臺中分院刑事判決　　　　　　　　　　九十四年度上易字第一○二號
　　上　訴　人　臺灣彰化地方法院檢察署檢察官
　　被　　　告　乙○○
　　　　　　　　甲○○
右上訴人因違反保護令罪案件，不服臺灣彰化地方法院九十三年度易字第一○四一號
中華民國九十三年十一月二十四日第一審判決（聲請簡易判決處刑案號：臺灣彰化地
方法院檢察署九十三年度偵字第四一九一號，經移
第五一六六號），提起上訴，本院判決如左：
    主      文
原判決撤銷。
乙○○違反法院依家庭暴力防治法第十三條第二項第二款所為禁止直接騷擾行為之裁
定，處拘役貳拾日，如易科罰金以佰元折算壹日。
甲○○連續違反法院依家庭暴力防治法第十三條第二項第二款所為禁止直接騷擾行為
之裁定，處拘役拾日，如易科罰金以佰元折算壹日。
    事      實
一、乙○○（曾犯竊盜罪，經臺灣板橋地方法院判處有期徒刑五月，於民國〈下同〉
    八十二年六月十四日易科罰金執行完畢）、甲○○為兄弟，且均為丙○○之兒子
    ，而與丙○○具有家庭暴力防治法第三條第三款所指之家庭成員關係。緣乙○○
    、甲○○前因對丙○○施用暴力，經臺灣彰化地方法院於九十三年五月二十日以
    九十三年度家護字第二一○號裁定核發民事通常保護令，禁止乙○○、甲○○對
    丙○○實施身體或精神上不法侵害之行為，並禁止直接或間接對於丙○○為騷擾
    聯絡行為，保護令之有效期間為十月。詎乙○○、甲○○於上開裁定後，且已知
    悉上開保護令內容後，在該保護令之有效期間內，於九十三年五月二十九日凌晨
    一時許，在彰化縣田尾鄉○○路○段七○六號乙○○、甲○○與丙○○共同住處
    內，乙○○、甲○○二人因酒後情緒激動，因細故發生爭執，竟先由甲○○亂摔
    屋內物品，後乙○○、甲○○並互相大聲咆哮、吵嚷，使丙○○見狀心生恐懼，
    對其造成精神上不法侵害，致違反上開民事保護令禁止直接騷擾行為之裁定。嗣
    甲○○復承上同一違反保護令之概括犯意，於九十三年七月七日十九時十分許，
    在上開保護令之有效期間內，因無工作，在同一彰化縣田尾鄉○○路○段七○六
    號之住處內喝酒，酒後再度對丙○○大聲咆哮，造成對丙○○精神上不法侵害，
    致違反上開民事保護令禁止直接騷擾行為之裁定。
二、案經丙○○訴由彰化縣警察局北斗分局報告臺灣彰化地方法院檢察署檢察官偵查
    後向臺灣彰化地方法院北斗簡易庭聲請簡易判決處刑，經臺灣彰化地方法院北斗
    簡易庭認不宜簡易判決處刑，改依通常程序審理，暨臺灣彰化地方法院檢察署移
    送併案審理。
    理      由
一、訊據被告乙○○、甲○○二人固均坦承已於知悉保護令內容後，於九十三年五月
    二十九日凌晨一時許，在彰化縣田尾鄉○○路○段七○六號住處，因酒後情緒激
    動，細故發生爭執先由甲○○亂摔屋內物品，後乙○○、甲○○並互相大聲咆哮
    、吵嚷，而甲○○復於九十三年七月七日十九時十分許，因無工作，在彰化縣田
    尾鄉○○路○段七○六號住處內大聲咆哮等事實不諱，惟均矢口否認有何違反保
    護令犯行，被告乙○○、甲○○二人均一致辯稱：當時是兄弟吵架，並非對母親
    丙○○亂摔屋內物品及大聲咆哮、吵嚷云云。惟查：告訴人丙○○業於警詢時明
    確指稱：乙○○、甲○○二人因細故在家怒罵、咆哮，我一人在家中心中非常害
    怕‧‧‧警方到達時乙○○、甲○○二人已對我造成騷擾行為等語（詳見彰化縣
    警察局北斗分局九十三年五月二十九日北警刑字第０９３０００２２３１號卷第
    三頁背面），而卷附臺灣彰化地方法院家事法庭九十三年度家護字第二一○號民
    事通常保護令亦明載稱：「‧‧‧聲請人丙○○與相對人乙○○、甲○○二人係
    母子關係，相對人乙○○、甲○○二人於二、三年來經常酗酒後，即在聲請人面
    前互毆，‧‧‧且會摔家裡用具‧‧‧致聲請人心生畏懼‧‧‧」等語（詳見同
    上警卷第九頁），且被告乙○○於原審亦證稱：「五月二十九日之前就收到保護
    令」（詳見原審卷第四十二頁背面）、「上開保護令是因甲○○發酒瘋才發的」
    等語（詳見原審卷第四十二頁），而甲○○亦於原審證稱：「當時因為喝酒，我
    母親當時有說我是不肖子」等語（詳見原審卷第三十八頁）、「（問：七月六日
    至七日之間，有無摔東西？）有摔椅子」等語（詳見原審卷第三十七頁）、於本
    院審理時供稱：「之前已經有看過保護令了」等語（詳見本院九十四年五月十二
    日審理筆錄第七頁），則被告乙○○、甲○○二人既已明知保護令係針對其二人
    於二、三年來經常酗酒後，即在聲請人丙○○面前互毆，且會摔家裡用具致聲請
    人心生畏懼，竟仍共同或單獨於事實欄所載之時、地在母親丙○○面前咆哮及摔
    家裡物品，被告乙○○、甲○○二人確已違反上開民事保護令禁止直接騷擾行為
    之裁，同時造成對丙○○精神上不法侵害至明，是被告乙○○、甲○○二人辯稱
    ：並非針對母親丙○○云云，顯非可採。
二、被告乙○○、甲○○為兄弟，且均為丙○○之兒子，與丙○○具有家庭暴力防治
    法第三條第三款所指之家庭成員關係。核被告乙○○、甲○○二人上開所為，均
    係犯家庭暴力防治法第五十條第二款之違反保護令罪，被告甲○○二次違反保護
    令犯行，時間緊接，所犯罪名相同，顯係出於概括之犯意為之，為連續犯，爰依
    刑法第五十六條之規定以一罪論，並加重其刑。聲請簡易判決處刑意旨認被告二
    人係基於共同犯意為之，惟本件被告二人係酒後因細故爭吵而互相咆哮，並無何
    共同犯意聯絡之情事，聲請簡易判決處刑意旨認被告二人係基於共同犯意為之，
    容有未洽，附予敘明。原審疏未詳細勾稽，認被告乙○○、甲○○二人並未收受
    保護令之裁定，無從知悉保護令內容，遽予諭知被告乙○○、甲○○二人無罪，
    即有違誤，檢察官上訴主張被告乙○○、甲○○二人已收受保護令之裁定，並知
    悉保護令內容，且被告乙○○、甲○○二人確已有違反法院依家庭暴力防治法第
    十三條第二項第二款所為禁止直接騷擾行為之裁定，指摘原審判決認定被告乙○○、甲○○二人無罪不當，即有理由，原審判決既有上開可議，即屬無可維持，
    應由本院將原審判決撤銷改判。爰審酌被告乙○○前已有如事實欄所載之犯罪紀
    錄，有臺灣高等法院被告全國前案紀錄表一份在卷可稽、被告甲○○前無犯罪紀
    錄，以及被告乙○○、甲○○二人於騷擾其母親經法院核發民事通常保護令後，
    被告二人竟仍無視該保護令之存在，再於酒後在母親面前咆哮、摔物品，被告甲○○更有連續二次犯行，並審酌母親丙○○於本院表示不願追究等語（詳見本院
    九十四年五月十二日審理筆錄第八頁）等一切情狀，量處被告乙○○拘役貳拾日
    、被告甲○○拘役拾日，並均諭知易科罰金之折算標準。
據上論斷，應依刑事訴訟法第三百六十九條第一項前段、第三百六十四條、第二百九
十九條第一項前段，家庭暴力防治法第五十條第二款，刑法第十一條前段、第五十六
條、第四十一條第一項前段，罰金罰鍰提高標準條例第二條，判決如主文。
本案經檢察官丁○○到庭執行職務。
中      華      民      國　    九十四     年     五      月   二十六 　日
                                臺灣高等法院臺中分院刑事第三庭
                                      審判長法　官　江　錫　麟
                                      　　　法　官  林  欽  章
                                      　　　法　官  胡　忠　文
右正本證明與原本無異。
不得上訴。
　　　　　　　　　　　　　　　　　　　　　　書記官  許  美  惠
中      華      民      國　    九十四     年     五      月   二十七 　日
附錄論罪法條：
家庭暴力防治法第五十條違反法院依第十三條、第十五條所為之下列裁定者，為本法
所稱之違反保護令罪，處三年以下有期徒刑、拘役或科或併科新台幣十萬元以下罰金
︰
一禁止實施家庭暴力行為。
二  禁止直接或間接騷擾、接觸、通話或其他連絡行為。
三  命遷出住居所。
四  遠離住居所、工作場所、學校或其他特定場所。
五  命完成加害人處遇計畫：戒癮治療、精神治療、心理輔導或其他治療、輔導。
                             Ｒ
